臺灣高等法院刑事判決　　　　　　　　94年度上訴字第1736號
上　訴　人　臺灣板橋地方法院檢察署檢察官
上　訴　人
即　被　告　庚○○
指定辯護人　本院公設辯護人丁○○
上列上訴人因被告強盜等案件，不服臺灣板橋地方法院94年度訴
字第109號，中華民國94年4月27日第一審判決（起訴案號：臺灣
板橋地方法院檢察署93年度偵字第19034號，併案案號：同署94
年度偵字第1276、3008號），提起上訴，及由檢察官移送併案審
理（臺灣板橋地方法院檢察署94年度偵字第8140號、94年度核退
偵字第511號），本院判決如下：
    主  文
原判決關於竊盜及定執行刑部分均撤銷。
庚○○連續竊盜，處有期徒刑陸月。
其他上訴駁回。
本件撤銷改判部分與駁回上訴部分，應執行有期徒刑柒年捌月。
    事  實
一、庚○○與蔡俊廷（起訴書誤載為蔡俊庭，業經臺灣板橋地方
    院於民國94年9月20日判處有期徒刑7年6月）及姓名年籍不
    詳綽號「百面」之成年男子（下稱「百面」，另由檢察官偵
    辦中）三人，共同基於意圖為自己不法所有之犯意聯絡，於
    93年11月6日凌晨4、5時許，在蔡俊廷不知情之友人戊○○
    位於臺北縣三重市○○路○段153巷號3樓住家會合，謀議結
    夥強盜超商事宜，先由蔡俊廷提供其所有置放在戊○○家之
    二把開山刀，並由「百面」提供機車（車籍不詳）乙部為代
    步工具。議定後，旋即於同日凌晨6時許，三人共騎乘上開
    機車，前往位於臺北縣三重市○○街2號「媽咪超商」處，
    由庚○○負責在外把風，蔡俊廷及「百面」則頭戴安全帽、
    面戴口罩，各持前揭開山刀一把進入，在「百面」大喊強劫
    ，嚇令店員丙○○趴在地上，且以刀子抵住其後背至使不能
    抗拒後，蔡俊廷即動手強取收銀機內之紙鈔新台幣（下同）
    5,000元、硬幣5,250元及置於櫃檯處之行動電話儲值卡20
    張（每張價值300元）、電話IC卡15張（有100元及200元2種
    ，價值共約2,000元）等物，得手後據為己有，並隨即一同
    返回戊○○家中，將所得財物朋分花用。
二、庚○○另基於意圖為自己不法之所有之概括犯意，連續為下
    列竊盜行為：
（一）、於93年11月11日12時許（起訴書誤載為同年月26日4時
        40分許），在臺北縣三重市○○街169號前，徒手竊取
        友人己○○所有而置於其所騎乘之車牌號碼FC6─563號
        機車置物箱內之數位相機1台。
（二）、於93年11月25日晚間某時，在臺北縣五股鄉○○路○段
        66號前，竊取友人乙○○所有之車號ＨＷ-4226號小客
        車1部。
    理  由
一、認定犯罪事實所憑證據和理由：
（一）、上訴人即被告庚○○對其於上開時、地為強盜及竊取數
        位相機之犯罪事實迭於警詢、偵查及原審及本院審理時
        坦承不諱，核與被害人丙○○於警詢時指訴其被強盜之
        情節及被害人己○○於警詢、偵查中指訴其相機失竊之
        情節相合。參以同案被告蔡俊廷亦於警詢時亦供承：其
        於前揭時、地，確有與「百面」二人共同持開山刀，而
        由被告負責把風，強盜財物等情屬實。另證人戊○○於
        警詢及偵訊中證述：被告與蔡俊廷確有於93年11月初，
        與「百面」在其住家會合，並一起出去買面罩後返回，
        蔡俊廷拿了二把放在其家中的開山刀後，三人一同外出
        ，隔了二、三十分鐘後，再度返回其住處房間內算錢等
        情可佐。復有臺北縣政府警察局三重分局受理各類案件
        紀錄乙紙附卷可稽。被告此部分自白核與事實相符。
（二）、訊據被告否認有竊取車號ＨＷ-4226號小客車，辯稱係
        於93年11月25日晚上8時許向乙○○借用，於同日晚上
        10許返還，隨即向乙○○再度借用，並徵得其同意云云
        ，惟查證人乙○○於警詢及偵查中均證稱，93年11月25
        日晚上雖有借車予被告，惟同晚被告返還後，被告並未
        再向其借車，其亦未同意再借車給被告，翌日上午9時
        許發現該車失竊並報警等語，復有車輛失竊（尋獲）電
        腦輸入單、贓物認領保管單附卷可稽。被告若有向證人
        乙○○借用該車，證人乙○○豈有報警之理。是被告所
        辯，不足採信。
（三）至被告辯稱係與甲○○共同竊取數位相機云云，為甲○○
      所否認，且被害人己○○陳稱：其曾於事發地點的里長家
      中看過事發時的監視錄影帶，係被告庚○○「單獨」竊取
      照相機，與甲○○無涉等語，是尚不足認定甲○○有與被
      告共為本件竊盜犯行，附此敘明。
  綜上事證明確，被告犯行堪以認定，應依法論科。
二、論罪科刑及撤銷改判之理由：
（一）、查開山刀在客觀上顯足以對人之生命、身體構成威脅，
        應屬兇器。被告與共犯蔡俊廷及「百面」意圖為自己不
        法之所有，結夥三人，攜帶開山刀之兇器，以強暴至使
        不能抗拒，而取他人之物犯行，核其所為，係犯刑法第
        330條第1項之加重強盜罪。又被告意圖為自己不法之所
        有，竊取數位相機1台及小客車1部之犯行，係犯刑法第
        320條第1項之竊盜罪。被告所為強盜犯行，與蔡俊廷及
        「百面」，有犯意聯絡及行為分擔，為共同正犯。又被
        告先後2次竊盜犯行，時間緊接、方法相同，所犯係構
        成要件相同之罪名，顯係基於概括犯意為之，屬連續犯
        ，應依刑法第56條規定，論以1罪。被告竊取小客車之
        犯行部分，雖未經檢察官起訴，但因與已經起訴部分具
        有裁判上一罪連續關係，且經檢察官移請併辦，本院自
        得一併審理。被告所犯上開2罪，犯意各別，罪名互殊
        ，應分論併罰。
（二）、原審對於被告予以論罪科刑，固非無見。但查關於被告
        另犯由檢察官聲請本院併案審理之犯行（即竊取小客車
        部分），原審未及一併審酌處理，於法即有未洽，檢察
        官就此部分提起上訴，請求一併審理，為有理由，自應
        由本院就此部分撤銷改判。至被告強盜部分，原審認事
        用法及量處有期徒刑7年4月，並以未扣案之開山刀二把
        ，雖被告供稱：係蔡俊廷從戊○○的哥哥郭勇房間取出
        向戊○○表示借用該二把開山刀等情（見臺灣板橋地方
        法院檢察署93年度偵字第19034號第54頁），惟查，證
        人戊○○於偵查中係證述：蔡俊廷拿了二把他放在我家
        的開山刀後外出等語（見臺灣板橋地方法院檢察署93年
        度偵字第19034號偵查卷第92頁），佐以蔡俊廷於原審
        亦坦承該把刀係其所有等情，足認該2把開山刀，係共
        犯蔡俊廷所有。該2把開山刀係供本件強盜犯行所用之
        物，雖未扣案，然無證據證明業已滅失，應依刑法第38
        條第1項第2款規定沒收。洵無不合。被告及檢察官此部
        分上訴，並無理由，此部分之上訴應予駁回。
（三）、爰審酌被告年紀尚輕，好逸惡勞不思奮發向上，結夥友
        人攜帶兇器強盜財物，又先後竊取他人財物，危害社會
        治安，犯罪後尚知坦承起訴部分之犯行，態度尚佳等一
        切情狀，就竊盜部分量處有期徒刑6月。並就撤銷改部
        分與駁回上訴部分，定其應執行之刑。
（四）、至被告竊取小客車所用之鑰匙1把，被告堅決否認係所
        有，雖為被告犯罪之工作，惟無證據證明係被告所有，
        不予宣告沒收，併予敘明。
三、適用之法律：
（一）、刑事訴訟法第369條第1項前段、第368條、第364條、第
        299條第1項前段。
（二）、刑法第56條、第320條第1項、第51條第5款、罰金罰鍰
        提高標準條例第1條前段。
本案經檢察官柯麗鈴到庭執行職務
中　　華　　民　　國　　94　　年　　9　　月　　30　　日
　　　　　　　　　刑事第十六庭  審判長法　官  曾德水
　　　　　　　　　　　　　　　　　　  法　官  杜惠錦
　　　　　　　　　　　　　　　　　　  法　官  廖紋妤
以上正本證明與原本無異。
強盜部分如不服本判決，應於收受送達後十日內向本院提出上訴
書狀，其未敘述上訴之理由者並得於提起上訴後十日內向本院補
提理由書（均須按他造當事人之人數附繕本）。
竊盜部分不得上訴。
                                      書記官  王增華
中　　華　　民　　國　　94　　年　　9 　　月　　30　　日
附錄本案論罪科刑法條全文：
刑法第320條第1項：
意圖為自己或第三人不法之所有，而竊取他人之動產者，為竊盜
罪，處五年以下有期徒刑、拘役或五百元以下罰金。
刑法第330條第1項：
犯強盜罪而有第321 條第1 項各款情形之一者，處七年以上有期
徒刑。
